臺灣屏東地方法院刑事判決　　　　　　110年度交易字第330號
公　訴　人　臺灣屏東地方檢察署檢察官
被　　　告　許文生


上列被告因公共危險案件，經檢察官提起公訴（110 年度偵字第
9485號），因被告於準備程序中就被訴犯罪事實為有罪之陳述，
經告知簡式審判程序之旨，並聽取當事人之意見後，經本院合議
庭裁定由受命法官獨任進行簡式審判程序，茲判決如下：
    主    文
許文生犯不能安全駕駛動力交通工具罪，累犯，處有期徒刑柒月
。
    犯罪事實
一、許文生於民國110 年9 月23日12時30分許，在址設屏東縣鹽
    埔鄉民意路上某工廠飲用含酒精成分飲品後，於吐氣所含酒
    精濃度達每公升0.25毫克以上之不能安全駕駛動力交通工具
    情形下，竟基於酒後駕駛動力交通工具之犯意，於同日16時
    20分許，騎乘車牌號碼000-000 號普通重型機車自前處上路
    ，俟行經屏東縣鹽埔鄉德協路與大仁東街交岔路口處，因右
    轉未顯示方向燈為警攔查，遂遭警方查覺其散發酒氣。嗣經
    警方於同日16時48分許，當場對其施以吐氣酒精濃度測試，
    測得其吐氣所含酒精濃度達每公升0.46毫克，始悉上情。
二、案經屏東縣政府警察局里港分局報告臺灣屏東地方檢察署檢
    察官偵查起訴。
    理    由
一、被告許文生所犯非為死刑、無期徒刑、最輕本刑為3 年以上
    有期徒刑之罪或高等法院管轄之第一審案件，而於準備程序
    進行中，被告先就被訴事實為有罪之陳述，經法官告知簡式
    審判程序之旨，並聽取當事人之意見後，合議庭裁定由受命
    法官獨任進行簡式審判程序，是本案之證據調查，依刑事訴
    訟法第273 條之2 規定，不受同法第159 條第1 項、第161
    條之2 、第161 條之3 、第163 條之1 及第164 條至第170
    條規定之限制，合先敘明。
二、上揭犯罪事實，迭據被告於警詢、偵查、本院準備程序及審
    理時坦承不諱（見警卷第8 、9 頁；偵卷第15至17頁；本院
    卷第46、55頁），並有調查報告、車牌號碼000-000 號普通
    重型機車車籍查詢結果、酒精測定紀錄表、舉發違反道路交
    通管理事件通知單在卷可查（見警卷第5 、21、25、27頁）
    ，足佐被告前揭任意性自白與事實相符，堪信為真實。從而
    ，本件事證明確，被告上揭犯行，洵可認定，應依法論科。
三、論罪科刑：
  ㈠核被告所為，係犯刑法第185 條之3 第1 項第1 款之不能安
    全駕駛動力交通工具罪。
  ㈡被告前於108 年間因不能安全駕駛之公共危險案件，經本院
    以108 年度交簡字第2005號判決判處有期徒刑6 月確定，經
    入監執行，於109 年6 月25日因徒刑執行完畢出監等情，有
    臺灣高等法院被告前案紀錄表1 份在卷可按（見本院卷第13
    至26頁），其於受前案有期徒刑之執行完畢後，5 年以內故
    意再犯本案有期徒刑以上之罪，為累犯。本院依大法官釋字
    第775 號解釋意旨，考量被告前同因不能安全駕駛之公共危
    險案件，經執行完畢後未滿2 年，即再犯本案相同罪名之犯
    罪，足認其刑罰之反應力薄弱且法敵對意識強烈，而有加重
    其最低法定本刑之必要，且依本案情節，加重最低法定本刑
    亦不會致被告所受刑罰超過其所應負擔之罪責。爰就被告本
    案所犯前揭犯罪之法定本刑最高度及最低度，均加重之。
  ㈢爰以被告之責任為基礎，審酌被告酒後騎乘前揭機車上路，
    ，經警測得之吐氣酒精濃度達每公升0.46毫克，置其他用路
    人之身體、生命法益於危殆中，被告犯罪所生危害難謂輕微
    ，惟仍與酒後駕駛汽車上路，或因而致生其他用路人身體、
    生命法益之實害等情況有別。再酌被告除前揭經論以累犯之
    不能安全駕駛之公共危險案件前科不予重複評價外，被告於
    本案前，於104 、105 年間亦曾因犯不能安全駕駛動力交通
    工具罪，經本院先後判處有期徒刑3 月、4 月、5 月確定等
    情，有前開前案紀錄表可參，其屢屢再犯，足見已非單純對
    刑罰感應力不足，而係欠缺守法概念，素行實難謂良好。惟
    念被告就本案犯行，始終坦承不諱，犯後態度尚可。暨考量
    被告於本院審理時自陳：我教育程度為國中畢業，從事撿蛋
    工，與母親、高中三年級之未成年子女同住，我需要扶養母
    親及該名未成年子女等語（見本院卷第55頁）之智識程度、
    家庭經濟及生活狀況等一切情狀，量處如主文所示之刑。
據上論斷，應依刑事訴訟法第273 條之1 第1 項、第299 條第1
項前段，刑法第185 條之3 第1 項第1 款、第47條第1 項，刑法
施行法第1 條之1 第1 項，判決如主文。
本案經檢察官陳新君提起公訴，檢察官吳政洋到庭執行職務。
中    華    民    國   111    年    1     月    20    日
                  刑事第四庭  法  官  錢毓華
以上正本證明與原本無異。
如不服本判決應於收受判決後20日內向本院提出上訴書狀，並應
敘述具體理由；其未敘述上訴理由者，應於上訴期間屆滿後20日
內向本院補提理由書（均須按他造當事人之人數附繕本）「切勿
逕送上級法院」。
中    華    民    國   111    年    1     月    20    日
                              書記官  郭淑芳
附錄本案論罪科刑法條：刑法第185 條之3 第1 項第1 款。
中華民國刑法第185 條之3 第1 項第1 款
駕駛動力交通工具而有下列情形之一者，處二年以下有期徒刑，
得併科二十萬元以下罰金：
一、吐氣所含酒精濃度達每公升零點二五毫克或血液中酒精濃度
    達百分之零點零五以上。